Minutes et répertoires du notaire Louis BERTELS, 24 avril 1790 - 7 novembre 1797 (étude XXII)
Archives nationales
Minutes et répertoires du notaire Louis BERTELS (étude XXII)
24 avril 1790 - 7 novembre 1797
MC/ET/XXII/61 - MC/ET/XXII/146, MC/RE/XXII/3 - MC/RE/XXII/12
Étude notariale XXII (Paris; 1769-....); Bertels, Louis
ml
Archives nationales de France
Minutes et répertoires: la loi 2008-696 du 15 juillet 2008 relative aux archives a fixé à 75 ans à compter de la date de l'acte, ou à 25 ans à compter de la date du décès de l'intéressé si ce délai est plus bref, le délai de communication des minutes et répertoires des notaires; ce délai est porté à 100 ans à compter de la date de l'acte si le document se rapporte à un mineur (code du Patrimoine, articles L213-2, 4e d et 5e).
Autres documents de l'étude (dossiers de clients, comptabilité...): s'agissant d'archives privées, ces documents sont communicables selon les modalités fixées par le déposant ou le donateur.
Certains documents ne sont pas accessibles en raison de leur mauvais état de conservation.
Versement
Accès aux instruments de recherche de tous les notaires de l’étude XXII
Archives de l'étude XXII
- Minutes de Louis BERTELS, janvier 1790 - 7 novembre 1797; MC/ET/XXII/61 - MC/ET/XXII/146
  - Minutes. 1790, janvier - avril, janvier - avril 1790; MC/ET/XXII/61
    Informations complémentaires:
    1790, janvier à 22 avril: actes passés par-devant Julien Lesacher.
    1790, 24 à 30 avril: actes passés par-devant Louis Bertels.
    Informations concernant le classement:
    Le niveau inférieur de description, quand il existe, correspond aux minutes d'actes. Toutes les minutes ne sont pas forcément décrites une à une. Les descriptions de ces minutes sont plus ou moins détaillées.
  - Minutes. 1790, mai - juin, mai - juin 1790; MC/ET/XXII/62
  - Minutes. 1790, juillet - août, juillet - août 1790; MC/ET/XXII/63
  - Minutes. 1790, septembre - octobre, septembre - octobre 1790; MC/ET/XXII/64
  - Minutes. 1790, novembre - décembre, novembre - décembre 1790; MC/ET/XXII/65
  - Minutes. 1791, janvier, janvier 1791; MC/ET/XXII/66
  - Minutes. 1791, février - mars, février - mars 1791; MC/ET/XXII/67
  - Minutes. 1791, avril, avril 1791; MC/ET/XXII/68
  - Minutes. 1791, mai, mai 1791; MC/ET/XXII/69
  - Minutes. 1791, juin, juin 1791; MC/ET/XXII/70
  - Minutes. 1791, juillet, juillet 1791; MC/ET/XXII/71
  - Minutes. 1791, août, août 1791; MC/ET/XXII/72
  - Minutes. 1791, septembre, septembre 1791; MC/ET/XXII/73
  - Minutes. 1791, octobre, octobre 1791; MC/ET/XXII/74
  - Minutes. 1791, novembre, novembre 1791; MC/ET/XXII/75
    - Contrat de mariage entre Antoine François Charpentier, notaire, et Françoise Angélique Hébert, veuve sans enfant de Hugues Taraval, peintre du roi., 24 novembre 1791; MC/ET/XXII/75
      Origine de l'information:
      Philippe Bertholet, Études et notaires parisiens en 1803, Paris Association des notaires du Châtelet, 2004 [594 actes] (voir contexte dans le Plan d’orientation général - Notaires de Paris, guides thématiques du Minutier).
      Date de création de la notice: 2006
      contrat de mariage; Charpentier, Antoine François; Hébert, Françoise Angélique; Taraval, Hugues; notaire; peintre
  - Minutes. 1791, décembre, décembre 1791; MC/ET/XXII/76
  - Minutes. 1792, janvier, janvier 1792; MC/ET/XXII/77
  - Minutes. 1792, février, février 1792; MC/ET/XXII/78
  - Minutes. 1792, mars, mars 1792; MC/ET/XXII/79
  - Minutes. 1792, avril, avril 1792; MC/ET/XXII/80
    - Contrat de mariage entre Benjamin Jean Porlier, notaire, et Marie Anne Castillon, fille de Pierre Castillon, ancien auditeur de la chambre des comptes de Blois, et de Madeleine Anne Regard., 19 avril 1792; MC/ET/XXII/80
      contrat de mariage; Porlier, Benjamin Jean; Castillon, Marie Anne; Castillon, Pierre; Regard, Madeleine Anne; notaire
  - Minutes. 1792, mai, mai 1792; MC/ET/XXII/81
  - Minutes. 1792, juin, juin 1792; MC/ET/XXII/82
  - Minutes. 1792, juillet, juillet 1792; MC/ET/XXII/83
  - Minutes. 1792, août, août 1792; MC/ET/XXII/84
  - Minutes. 1792, septembre, septembre 1792; MC/ET/XXII/85
  - Minutes. 1792, octobre, octobre 1792; MC/ET/XXII/86
  - Minutes. 1792, novembre, novembre 1792; MC/ET/XXII/87
  - Minutes. 1792, décembre, décembre 1792; MC/ET/XXII/88
  - Minutes. 1793, janvier, janvier 1793; MC/ET/XXII/89
  - Minutes. 1793, février, février 1793; MC/ET/XXII/90
  - Minutes. 1793, 1er mars - 20 mars, 1er mars - 20 mars 1793; MC/ET/XXII/91
  - Minutes. 1793, 21 mars - 15 avril, 21 mars - 15 avril 1793; MC/ET/XXII/92
  - Minutes. 1793, 16 avril - 15 mai, 16 avril - 15 mai 1793; MC/ET/XXII/93
  - Minutes. 1793, 16 mai - 9 juin, 16 mai - 9 juin 1793; MC/ET/XXII/94
  - Minutes. 1793, 10 juin - 30 juin, 10 juin - 30 juin 1793; MC/ET/XXII/95; Document détérioré.
    - Contrat de mariage entre Joseph Douillon et Marie Cullot., 10 juin 1793; MC/ET/XXII/95
      Actes signalés par les lecteurs et correspondants du Minutier central des notaires de Paris, 2000-2011 (base de données migrée: voir contexte dans le Plan d’orientation général - Notaires de Paris, guides thématiques du Minutier).
      Date de création de la notice: 2008
      contrat de mariage; Cullot, Marie; Douillon, Joseph
  - Minutes. 1793, juillet, juillet 1793; MC/ET/XXII/96
  - Minutes. 1793, août, août 1793; MC/ET/XXII/97
  - Minutes. 1793, septembre, septembre 1793; MC/ET/XXII/98
  - Minutes. 1793, octobre, octobre 1793; MC/ET/XXII/99
  - Minutes. 1793, novembre - 19 décembre, novembre - 19 décembre 1793; MC/ET/XXII/100
    Actes passé par-devant Louis Bertels.
    1793, 1er à 17 novembre: actes signés par Louis Bertels.
    1793, 17 novembre à 19 décembre: actes signés par Jean Petit et Gilles Lecointre substituants, Louis Bertels absent.
  - Minutes. an II, nivôse, 1er nivôse an II (21 décembre 1793) - 30 nivôse an II (19 janvier 1794); MC/ET/XXII/101
    An II, 1er à 12 nivôse (1793, 21 décembre à 1er janvier 1794): actes signés devant Jean Petit et Gilles Lecointre substituants, Louis Bertels absent.
    An II, 13 à 30 nivôse (1794, 2 janvier à 19 janvier): actes signés par Louis Bertels.
  - Minutes. an II, pluviose, pluviose an II (20 janvier 1794) - pluviose an II (18 février 1794); MC/ET/XXII/102
    - Contrat de mariage entre Houssier et la veuve Clochet, ouvrière., 29 pluviose an II (17 février 1794); MC/ET/XXII/102
      Actes signalés par Thierry Boudignon, v. 1990 (base de données migrée: voir contexte dans le Plan d’orientation général - Notaires de Paris, guides thématiques du Minutier).
      Date de création de la notice: 2004
      contrat de mariage; Clochet (veuve); Houssier (M.)
  - Minutes. an II, ventôse, 1er ventôse an II (19 février 1794) - 16 ventôse an II (6 mars 1794); MC/ET/XXII/103
  - Minutes. an II, ventôse, 17 ventôse an II (7 mars 1794) - 29 ventôse an II (19 mars 1794); MC/ET/XXII/104
  - Minutes. an II, germinal, germinal an II (21 mars 1794) - germinal an II (19 avril 1794); MC/ET/XXII/105
  - Minutes. an II, floréal, floréal an II (20 avril 1794) - floréal an II (19 mai 1794); MC/ET/XXII/106
  - Minutes. an II, prairial - an II, messidor, prairial an II (20 mai 1794) - 17 messidor an II (5 juin 1794); MC/ET/XXII/107
  - Minutes. an II, messidor - an II, thermidor, 18 messidor an II (6 juillet 1794) - thermidor an II (17 août 1794); MC/ET/XXII/108
  - Minutes. an II, fructidor, 1er fructidor an II (18 août 1794) - 20 fructidor an II (6 septembre 1794); MC/ET/XXII/109
  - Minutes. an II, fructidor - an II, jour complémentaire, 21 fructidor an II (7 septembre 1794) - 4 jour complémentaire an II (20 septembre 1794); MC/ET/XXII/110
  - Minutes. an III, vendémiaire, 1er vendémiaire an III (22 septembre 1794) - 24 vendémiaire an III (15 octobre 1794); MC/ET/XXII/111
  - Minutes. an III, vendémiaire - an III, brumaire, 25 vendémiaire an III (16 octobre 1794) - 15 brumaire an III (5 novembre 1794); MC/ET/XXII/112
    - Contrat de mariage entre Florence Nicolas Langlacé, notaire, fils de feu Pierre Florence Langlacé, huissier audiencier au Châtelet, et de Catherine Julie Lhuillier, et Marie Henriette Jacquotot, fille de Denis François Jacquotot et de Marie Madeleine Delobel., 21 octobre 1794; MC/ET/XXII/112
      contrat de mariage; Langlacé, Florence Nicolas; Langlacé, Pierre Florence; Lhuillier, Catherine Julie; Jacquotot, Marie Henriette; Jacquotot, Denis François; Delobel, Marie Madeleine; notaire; huissier de justice
  - Minutes. an III, brumaire - an III, frimaire, 16 brumaire an III (6 novembre 1794) - 8 frimaire an III (28 novembre 1794); MC/ET/XXII/113
  - Minutes. an III, frimaire, 9 frimaire an III (29 novembre 1794) - 30 frimaire an III (20 décembre 1794); MC/ET/XXII/114
  - Minutes. an III, nivôse, nivôse an III (21 décembre 1794) - nivôse an III (19 janvier 1795); MC/ET/XXII/115
  - Minutes. an III, pluviose, pluviose an III (20 janvier 1795) - pluviose an III (18 février 1795); MC/ET/XXII/116
  - Minutes. an III, ventôse, 1er ventôse an III (19 février 1795) - 22 ventôse an III (12 mars 1795); MC/ET/XXII/117
  - Minutes. an III, ventôse - an III, germinal, 23 ventôse an III (13 mars 1795) - 8 germinal an III (28 mars 1795); MC/ET/XXII/118
  - Minutes. an III, germinal, 9 germinal an III (29 mars 1795) - 30 germinal an III (19 avril 1795); MC/ET/XXII/119
  - Minutes. an III, floréal, floréal an III (20 avril 1795) - floréal an III (19 mai 1795); MC/ET/XXII/120
  - Minutes. an III, prairial, 1er prairial an III (20 mai 1795) - 22 prairial an III (10 juin 1795); MC/ET/XXII/121
  - Minutes. an III, prairial - an III, messidor, 25 prairial an III (13 juin 1795) - 15 messidor an III (3 juillet 1795); MC/ET/XXII/122
  - Minutes. an III, messidor - an III, thermidor, 16 messidor an III (4 juillet 1795) - 8 thermidor an III (26 juillet 1795); MC/ET/XXII/123
  - Minutes. an III, thermidor, 9 thermidor an III (27 juillet 1795) - 30 thermidor an III (17 août 1795); MC/ET/XXII/124
  - Minutes. an III, fructidor, 1er fructidor an III (18 août 1795) - 18 fructidor an III (4 septembre 1795); MC/ET/XXII/125
  - Minutes. an III, fructidor - an III, jour complémentaire, 19 fructidor an III (5 septembre 1795) - 6 jour complémentaire an III (19 septembre 1795); MC/ET/XXII/126
  - Minutes. an IV, vendémiaire, vendémiaire an IV (23 septembre 1795) - vendémiaire an IV (22 octobre 1795); MC/ET/XXII/127
  - Minutes. an IV, brumaire, brumaire an IV (23 octobre 1795) - brumaire an IV (21 novembre 1795); MC/ET/XXII/128
  - Minutes. an IV, frimaire, frimaire an IV (22 novembre 1795) - frimaire an IV (21 décembre 1795); MC/ET/XXII/129
  - Minutes. an IV, nivôse, nivôse an IV (22 décembre 1795) - nivôse an IV (20 janvier 1796); MC/ET/XXII/130
  - Minutes. an IV, pluviose - an IV, ventôse, pluviose an IV (21 janvier 1796) - ventôse an IV (20 mars 1796); MC/ET/XXII/131
  - Minutes. an IV, germinal - an IV, floréal, germinal an IV (21 mars 1796) - 9 floréal an IV (28 avril 1796); MC/ET/XXII/132
  - Minutes. an IV, floréal - an IV, prairial, 11 floréal an IV (30 avril 1796) - prairial an IV (18 juin 1796); MC/ET/XXII/133
  - Minutes. an IV, messidor - an IV, thermidor, messidor an IV (19 juin 1796) - thermidor an IV (17 août 1796); MC/ET/XXII/134
  - Minutes. an IV, fructidor, fructidor an IV (18 août 1796) - fructidor an IV (20 septembre 1796); MC/ET/XXII/135
  - Minutes. an V, vendémiaire - an V, brumaire, vendémiaire an V (22 septembre 1796) - 18 brumaire an V (8 novembre 1796); MC/ET/XXII/136
  - Minutes. an V, brumaire - an V, frimaire, 19 brumaire an V (9 novembre 1796) - frimaire an V (21 décembre 1796); MC/ET/XXII/137
  - Minutes. an V, nivôse - an V, pluviose, nivôse an V (22 décembre 1796) - 16 pluviose an V (4 février 1797); MC/ET/XXII/138
  - Minutes. an V, pluviose - an V, ventôse, 17 pluviose an V (5 février 1797) - ventôse an V (20 mars 1797); MC/ET/XXII/139
  - Minutes. an V, germinal, germinal an V (21 mars 1797) - germinal an V (19 avril 1797); MC/ET/XXII/140
  - Minutes. an V, floréal, floréal an V (20 avril 1797) - floréal an V (19 mai 1797); MC/ET/XXII/141
  - Minutes. an V, prairial, prairial an V (20 mai 1797) - prairial an V (18 juin 1797); MC/ET/XXII/142
  - Minutes. an V, messidor, messidor an V (19 juin 1797) - messidor an V (18 juillet 1797); MC/ET/XXII/143
    - Contrat de mariage entre Jean-Baptiste Mesnard, notaire, et Adélaïde Marie Chavet, fille d'Etienne Innocent Chavet, notaire à Paris, et de Marie Lalouette., 23 juin 1797; MC/ET/XXII/143
      contrat de mariage; Mesnard, Jean Baptiste; Chavet, Adélaïde Marie; Chavet, Etienne Innocent; Lalouette, Marie; notaire
  - Minutes. an V, thermidor, thermidor an V (19 juillet 1797) - thermidor an V (17 août 1797); MC/ET/XXII/144
  - Minutes. an V, fructidor, fructidor an V (18 août 1797) - fructidor an V (20 septembre 1797); MC/ET/XXII/145
  - Minutes. an VI, vendémiaire - an VI, frimaire, vendémiaire an VI (22 septembre 1797) - 17 brumaire an VI (7 novembre 1797); MC/ET/XXII/146
    An VI, 4 au 17 brumaire, les actes sont signés par Jean Petit et Alexandre Maistre, substituants de Louis Bertels malade.
- Répertoire(s) de Louis BERTELS, 24 avril 1790 - 19 décembre 1798; MC/RE/XXII/3 - MC/RE/XXII/12
  - Répertoire. 1790, 24 avril - 1793, 18 mars, 24 avril 1790 - 18 mars 1793; MC/RE/XXII/3
    Informations concernant le classement et la cotation:
    Le niveau inférieur de description, quand il existe, correspond aux mentions d'actes contenues dans le répertoire. Parmi celles-ci, certaines peuvent y être décrites, de manière plus ou moins détaillée. Pour consulter l'acte proprement dit, il convient de rechercher la cote au niveau des articles (registre ou liasse) des minutes du notaire (cote de type 'MC/ET').
    - Testament déposé de la demoiselle Saint Jean veuve Leroy, 27 avril 1790
      Mention dans le répertoire du notaire coté:
      MC/RE/XXII/3
      Informations concernant le classement et la cotation du document:
      Attention: la cote de répertoire (de type 'MC/RE') ne permet pas de consulter la minute de l'acte. ll convient de rechercher la cote de la minute (de type 'MC/ET') au niveau des articles (registre ou liasse) de minutes du notaire.
      L'accès aux images numérisées des pages du répertoire se fait au niveau de description supérieur (' Répertoire du notaire '), rubrique ' Consulter les archives numérisées associées'.
      Base Généanot des actes contenant des renseignements d'état civil, 1780-1790 par l'association La France généalogique, 2004-2012 (base de données migrée: voir contexte dans le Plan d’orientation général - Notaires de Paris, guides thématiques du Minutier).
      Date de création de la notice: 2005
      testament; dépôt de pièces; Saint-Jean (demoiselle); Leroy (veuve)
    - Contrat de mariage entre le sieur Provost et la demoiselle Baudot, 28 avril 1790
      contrat de mariage; Provost (sieur); Baudot (demoiselle)
    - Inventaire après décès de la demoiselle de Saint Jean veuve Leroy, 28 avril 1790
      inventaire après décès; Saint-Jean (demoiselle de); Lefort (veuve)
    - Contrat de mariage entre le sieur Grégeois et la demoiselle Pointcheval, 30 avril 1790
      contrat de mariage; Gregeois (sieur); Pointcheval (demoiselle)
    - Contrat de mariage entre le sieur Chausson et la demoiselle Lapareillé, 2 mai 1790
      contrat de mariage; Chausson (sieur); Lapareille (demoiselle)
    - Contrat de mariage entre le sieur Debrie et la demoiselle Dangereux, 3 mai 1790
      contrat de mariage; Debrie (sieur); Dangereux (demoiselle)
    - Contrat de mariage entre le sieur Guilliout et la demoiselle Huol, 3 mai 1790
      contrat de mariage; Guilliout (sieur); Huol (demoiselle)
    - Testament de Anne Vincent, 9 mai 1790
      testament; Vincent, Anne
    - Contrat de mariage entre le sieur Prunier et la demoiselle Quénoble, 10 mai 1790
      contrat de mariage; Prunier (sieur); Quenoble (demoiselle)
    - Contrat de mariage entre le sieur Bouchez et la demoiselle Delaistre, 10 mai 1790
      contrat de mariage; Bouchez (sieur); Delaistre (demoiselle)
    - Contrat de mariage entre le Monsieur le marquis de Caillebot Lasalle et la demoiselle de Maupertuis, 13 mai 1790
      contrat de mariage; Caillebot Lasalle (marquis de); Maupertuis (demoiselle de)
    - Contrat de mariage entre le sieur Boisgontier et la demoiselle Guyot, 14 mai 1790
      contrat de mariage; Boisgontier (sieur); Guyot (demoiselle)
    - Contrat de mariage entre le sieur Labbé et la demoiselle Audeaux, 14 mai 1790
      contrat de mariage; Labbe (sieur); Audeaux (demoiselle)
    - Contrat de mariage entre le sieur Dumoutier et la demoiselle Delahaye, 14 mai 1790
      contrat de mariage; Dumoutier (sieur); Delahaye (demoiselle)
    - Testament de la veuve Noury, 16 mai 1790
      testament; Noury (veuve)
    - Contrat de mariage entre le sieur Boucault et la demoiselle Carré, 16 mai 1790
      contrat de mariage; Boucault (sieur); Carre (demoiselle)
    - Contrat de mariage entre le sieur Quesney et la demoiselle Lefevre, 17 mai 1790
      contrat de mariage; Quesney (sieur); Lefevre (demoiselle)
    - Contrat de mariage entre le sieur Ringuet et la veuve Forfait, 17 mai 1790
      contrat de mariage; Ringuet (sieur); Forfait (demoiselle)
    - Contrat de mariage entre le sieur Delarue et la demoiselle Renaudin, 18 mai 1790
      contrat de mariage; Delarue (sieur); Renaudin (demoiselle)
    - Contrat de mariage entre le sieur Lory et la demoiselle Besteaux, 20 mai 1790
      contrat de mariage; Lory (sieur); Besteaux (demoiselle)
    - Contrat de mariage entre le sieur Perone et la demoiselle Hémon, 20 mai 1790
      contrat de mariage; Perone (sieur); Hemon (demoiselle)
    - Contrat de mariage entre le sieur Darzacq et la veuve Renaud, 20 mai 1790
      contrat de mariage; Darzacq (sieur); Renaud (veuve)
    - Contrat de mariage entre le sieur Le Bourgeois et la demoiselle Painblanc, 21 mai 1790
      contrat de mariage; Le Bourgeois (sieur); Painblanc (demoiselle)
    - Contrat de mariage entre le sieur Regnier et la veuve Boucher, 29 mai 1790
      contrat de mariage; Regnier (sieur); Boucher (veuve)
    - Contrat de mariage entre le sieur Prolt et la demoiselle Aubert, 30 mai 1790
      contrat de mariage; Prolt (sieur); Aubert (demoiselle)
    - Contrat de mariage entre le sieur Delion et la demoiselle Leclerc, 31 mai 1790
      contrat de mariage; Delion (sieur); Leclerc (demoiselle)
    - Contrat de mariage entre le sieur Smeulders et la demoiselle Wynen, 1er juin 1790
      contrat de mariage; Smeulders (sieur); Wynen (demoiselle)
    - Contrat de mariage entre le sieur Codieu et la veuve Parisot, 4 juin 1790
      contrat de mariage; Codieu (sieur); Parisot (veuve)
    - Contrat de mariage entre le sieur Dumoulin et la demoiselle Chesneau veuve Rimbault, 12 juin 1790
      contrat de mariage; Dumoulin (sieur); Chesneau (demoiselle); Rimbault (veuve)
    - Inventaire après décès de la demoiselle Ménissier femme Brigault, 15 juin 1790
      inventaire après décès; Menissier (demoiselle); Brigault (femme)
    - Contrat de mariage entre le sieur Gillet et la demoiselle Delarue, 18 juin 1790
      contrat de mariage; Gillet (sieur); Delarue (demoiselle)
    - Contrat de mariage entre le sieur Bouret et la demoiselle Boucault, 20 juin 1790
      contrat de mariage; Bouret (sieur); Boucault (demoiselle)
    - Contrat de mariage entre le sieur Rouyer et la demoiselle Cottin veuve Marteau, 21 juin 1790
      contrat de mariage; Rouyer (sieur); Cottin (demoiselle); Marteau (veuve)
    - Contrat de mariage entre le sieur Boutry et la demoiselle Geoffroy, 29 juin 1790
      contrat de mariage; Boutry (sieur); Geoffroy (demoiselle)
    - Inventaire après décès de M. Bigot de la Riviere, 30 juin 1790
      inventaire après décès; Bigot de La Riviere (m.)
    - Inventaire après décès de la demoiselle Roger épouse du sieur Anquetil, 30 juin 1790
      inventaire après décès; Roger (demoiselle); Anquetil (épouse)
    - Contrat de mariage entre le sieur Bonnet et la demoiselle Delarche, 1er juillet 1790
      contrat de mariage; Bonnet (sieur); Delarche (demoiselle)
    - Notoriété concernant la succession Rousselin veuve Magin, 2 juillet 1790
      notoriété; Rousselin (dame); Magin (veuve)
    - Contrat de mariage entre le sieur Lezieu et la demoiselle Demars, 3 juillet 1790
      contrat de mariage; Lezieu (sieur); Demars (demoiselle)
    - Contrat de mariage entre le sieur Anquetille et la veuve Peigné, 5 juillet 1790
      contrat de mariage; Anquetille (sieur); Peigne (veuve)
    - Contrat de mariage entre le sieur Godmé et la demoiselle Dumont, 5 juillet 1790
      contrat de mariage; Godme (sieur); Dumont (demoiselle)
    - Inventaire après décès de Jacques Jean Baptiste Felix Sureau, 6 juillet 1790
      inventaire après décès; Sureau, Jacques-Jean-Baptiste-Felix
    - Testament de la demoiselle Marie Anne Rousselot femme Mignon, 8 juillet 1790
      testament; Rousselot, Marie-Anne; Mignon (femme)
    - Inventaire après décès de la demoiselle Gourdin, 9 juillet 1790
      inventaire après décès; Gourdin (demoiselle)
    - Contrat de mariage entre le sieur Connellieu et la veuve Denis, 10 juillet 1790
      contrat de mariage; Connellieu (sieur); Denis (veuve)
    - Testament de Angélique Tampier, 10 juillet 1790
      testament; Tampier, Angélique
    - Contrat de mariage entre le sieur Leger et la demoiselle Thisset, 12 juillet 1790
      contrat de mariage; Leger (sieur); Thisset (demoiselle)
    - Contrat de mariage entre le sieur Lesacher et la demoiselle Loubertie, 12 juillet 1790
      contrat de mariage; Lesacher (sieur); Loubertie (demoiselle)
    - Testament déposé de la veuve Guilloté, 12 juillet 1790
      testament; dépôt de pièces; Guillote (veuve)
    - Notoriété concernant Duneuf Germain, 13 juillet 1790
      notoriété; Duneuf Germain
    - Contrat de mariage entre le sieur Deulin et la fille Deligny, 16 juillet 1790
      contrat de mariage; Deulin (sieur); Deligny (fille)
    - Contrat de mariage entre le sieur Moring et la veuve Jourdan, 19 juillet 1790
      contrat de mariage; Moring (sieur); Jourdan (veuve)
    - Contrat de mariage entre le sieur Dubuisson et la veuve Roland de Virloys, 19 juillet 1790
      contrat de mariage; Dubuisson (sieur); Roland de Virloys (veuve)
    - Contrat de mariage entre le sieur David et la fille Meunier, 20 juillet 1790
      contrat de mariage; David (sieur); Meunier (fille)
    - Contrat de mariage entre le sieur Dubuisson et la demoiselle Jacquinot, 24 juillet 1790
      contrat de mariage; Dubuisson (sieur); Jacquinot (demoiselle)
    - Contrat de mariage entre le sieur Daviot et la demoiselle Becquet, 24 juillet 1790
      contrat de mariage; Daviot (sieur); Becquet (demoiselle)
    - Contrat de mariage entre le sieur Mollien et la veuve Ferrey, 27 juillet 1790
      contrat de mariage; Mollien (sieur); Ferrey (veuve)
    - Inventaire après décès du sieur Domme, 29 juillet 1790
      inventaire après décès; Domme (sieur)
    - Inventaire après décès de Thomas, 4 août 1790
      inventaire après décès; Thomas
    - Contrat de mariage entre le sieur Richez et la demoiselle Brahin, 6 août 1790
      contrat de mariage; Richez (sieur); Brahin (demoiselle)
    - Contrat de mariage entre le sieur Braon et la demoiselle Maitrot, 6 août 1790
      contrat de mariage; Braon (sieur); Maitrot (demoiselle)
    - Contrat de mariage entre le sieur Duchesne et la demoiselle Jossoud, 6 août 1790
      contrat de mariage; Duchesne (sieur); Jossoud (demoiselle)
    - Inventaire après décès de Boulongne, 7 août 1790
      inventaire après décès; Boulongne
    - Contrat de mariage entre le sieur Menier et la demoiselle Daprey, 8 août 1790
      contrat de mariage; Menier (sieur); Daprey (demoiselle)
    - Inventaire après décès de la veuve Lauereo, 11 août 1790
      inventaire après décès; Lauereo (veuve)
    - Contrat de mariage entre le sieur Thomas et la demoiselle Queruai, 11 août 1790
      contrat de mariage; Thomas (sieur); Queruai (demoiselle)